# 请教非同一控制下追加投资权益法转成本法的个别财务报表列报

提问人：taoxiaoping 时间：2015-07-02 14:57:24
背景： T+0年底，B公司股本 10000 ，未分配利润 100 ；A公司持有B公司30%股权，按照联营公司作权益法核算； T+1年底，B公司股本 10000 不变，未分配利润 300 （年初 100 ，T+1年实现利润 200 ，本年未分配，无其他所有者权益变动事项）；A公司收购B公司原有股东持有的50%股权，收购后A持有B公司80%股权，现金支付对价为 7500 ，收购日为 12 月 31 日。 按《企业会计准则第 2 号——长期股权投资》，A因追加投资对B实施控制，个别财务报表上投资成本应当按照原持有的股权投资账面价值加上新增投资成本之和，作为改按成本法核算的初始投资成本。
请教： 原持有的股权投资账面价值是不是需要包含T+1年A公司应当享有的B公司净利润（200*30%）？采用成本法计算的初始投资成本是多少？如何计算而来？

回答人：chenyiwei
A公司首先应按权益法对原持有的B公司 30 ％股份核算到购买日，再以购买日原权益法下的 30 ％股权投资账面价值与本次追加投资成本之和作为后续对 80 ％股权投资在个别报表层面采用成本法核算的成本基础。即，原持有的股权投资账面价值应需要包含T+1年A公司应当享有的B公司净利润（200*30%）。